Inventaris van het archief van de Graven van Holland, 1189-1581 (ca. 1650)
Nationaal Archief, Den Haag
- STUKKEN BETREFFENDE HET BESTUUR VAN HET GRAAFSCHAP, 3
  - Handel en scheepvaart, 3.07
    - Akte van bevestiging door gravin Jacoba van Beieren van de kooplieden van Nijmegen in hun toltarieven te Gorinchem en elders, afschrift, ongedateerd., 1428 juli 27; 964; 1 stuk
      Gedrukt: Van Mieris, IV, 924.
    - Verordening door hertog Filips inzake de stapel te Middelburg voor schepen, die via Wielingen of Veerse gat binnenlopen, gelijktijdig afschrift., 1433 juli 29; 965; 1 stuk
      Gedrukt: Unger, Bronnen, III, 160.
    - Akte van overeenkomst door ouderlieden van de Duitse Hanze te Utrecht met hertog (Filips) inzake hun toltarief te Geervliet en Gouda voor twaalf jaar., 1455 jan. 2; 966.1-966.3; 1 charter, 1 stuk (lijst) en 1 chirograaf
      - Chirograaf, 966.1
      - Charter, 966.2
      - Lijst toltarieven, 966.3
    - Akte van uitspraak door burgemeesters en raad van Groningen in het geschil tussen Ulrich van Grietzijl, Norden, Aurich en Born, hoofdeling in Oost-Friesland, en ingezetenen van Holland, Zeeland en Friesland inzake de koop door Jan Paulusz., burger van Groningen, van een hulk te Rotterdam., 1455 mei 26; 967; 1 charter
    - Instrument van notaris Jan Ene van de door Jan Loupes de Haro, burger van Antwerpen, gevraagde opheffing van het beslag op zijn zending wijn, gelegd door Anton Boudijn, deurwaarder, voor Pieter van der Straten, waarna de wijn in handen is gesteld van Alonso cy Mennes, koopman van Spanje, en Jan Bernard, burger van Middelburg, hoewel een vrijgeleide op naam van burgemeesters en schepenen van Reimerswaal gold., 1525 dec. 20; 968; 1 charter
    - Memorie door de steden Delft, Leiden, Amsterdam, Rotterdam, Schiedam c.s. inzake de stapel van Haarlem., ongedateerd; 969; 1 stuk
    - Akte, houdende verlenging van het bestand tussen Holland en Lübeck, vidimus van Johan Tideman, deken, en domkapittel, 1537., 1533; 970; 1 katern
      Door beschadiging zijn data en residentie van het kapittel onleesbaar. Zie ook archief ACB, 3.01.02, inv.nrs. 1208-1209 en 1212-1213.
    - Memorie door keizer (Karel V) van de toltarieven voor burgers van Utrecht, daar zij klaagden, dat hen in Holland en Zeeland teveel werd berekend., 1539 aug. 30; 971; 1 charter
  - Visserij, 3.08
    - Staat van stukken, geleverd door mr. Abel van Coulster op verzoek van de stad Amsterdam, inzake een dagvaart over de visserij bij Vollenhove., 1533; 972; 1 katern
  - Marine, 3.09
    - Mandaat door roomskoning Maximiliaan en aartshertog Filips aan de luitenant-generaal van de vloot op de Maas om zijn schepen in gereedheid te brengen met het oog op oorlog., 1488 jan. 8; 973; 1 charter
    - Verordening door koning Filips II inzake de admiraliteit van de Nederlanden., 1559 aug. 8; 974; 1 bezegelde
      katern
  - Kerkelijke zaken, 3.10
    - Akte van fundatie door graaf Dirk VII van de kapel, gesticht door Allinus, zijn kapelaan, in de kerk van St. Marie te Utrecht, op het land de Poel bij Naaldwijk, vidimus van Adolf, proost, en Steven, deken ten Dom te Utrecht, 1 september 1294., 1198; 975; 1 charter
      Gedrukt: OSU., V, 2646; Kruisheer, 22.
    - Akte van toezegging door roomskoning Lodewijk van de begeving door graaf Willem III van plaatsen in de St. Goedele te Brussel, de kerk van St. Gangericus in Kamerijk, de kerk van St. Dremoldus in Mechelen, de kerk van Fosses, de kerk van Lier, de kerk van Hugaarden en in Oudmunster te Utrecht., 1314 dec. 1; 976; 1 charter
    - Akte van presentatie door Hendrik van Everingen van Arnout Ponysen voor de kerk van Coudorpe, vacant door de dood van heer Gerard, aan graaf Willem III., 1321 nov. 18; 977; 1 charter
    - Instrument van Johan Beg(gert), notaris, van de scheiding door Nikolaas, abt van Middelburg, van het beneficium van de kerk van Nieuwerkerk op Duiveland tussen Jan Vaescilt en Witte van der Burch Pietersz., geestelijken, gelijktijdig afschrift., 1323 mei 17; 978; 1 charter
      Gedrukt: Berkelbach, 566.
    - Akte van presentatie door Wisse en Costijn uten Poele van Jan van Waarde voor de kerk van Sabbinge aan graaf Willem III., 1327 okt. 7; 979; 1 charter
    - Mandaat door Jan, bisschop van Utrecht, aan alle geestelijken van zijn diocees om de herroeping van zijn uitspraak tegen Jan van Polanen, Zweder van Vianen, Willem van Duvenvoorde, Herbaren van Riede, ridders, c.s. inzake zijn goed ten Gein, Maarsserbroek en aan de Meerndijk af te kondigen., 1333 aug. 22; 980; 1 charter
      Gedrukt: Berkelbach, 1102.
    - Akte van toezegging door burgemeesters, schepenen, raad en gilden van Utrecht van bijstand aan graaf Willem IV bij de vervulling van kerkelijke vacatures., 1340 apr. 12; 981; 1 charter
      Gedrukt: Van Mieris, II, 635; Berkelbach, 1282.
      De tekst hersteld met inv.nr. 218 folio 61 nr. 388.
    - Stukken inzake de rechtspraak over geestelijken in het graafschap Holland., ongedateerd; 982.1-982.3; 3 stukken
      - Stuk 1, 982.1
      - Stuk 2, 982.2
      - Stuk 3, 982.3
    - Akte van presentatie door burgemeesters, schepenen en raad van Middelburg van Jan Pietersz. voor een vierde deel van de kerk van Westmonster aldaar, vacant door de dood van heer Willem Zaelden, aan hertog Willem V., 1353 juli 19; 983; 1 charter
    - Memorie inzake de staat van geestelijken en hun rechtbank., ca. 1370; 984; 1 stuk
    - Suppliek door hertog Albert aan paus Bonifatius IX om tweeënveertig geestelijken in beneficiën te willen bevestigen., ca. 1390; 985; 1 stuk
      Gedrukt: Van Riemsdijk, 412-423.
    - Memories van grieven van hertog Willem VI tegen bisschop en aartsdiaken van Utrecht inzake de geestelijke rechtspraak., ongedateerd; 986.1-986.2; 2 stukken (aaneengehecht)
      - Stuk 1, 986.1
      - Stuk 2, 986.2
    - Akte van presentatie door gravin Jacoba van Beieren van Pieter Jansz. aan de aartsdiaken van Utrecht voor de kerk van Marken, vacant door de dood van heer Rembold., 1418 sep. 28; 987; 1 charter
    - Akte, houdende bepaling door Rudolf van Diepholt, bisschop van Utrecht, van de geestelijke rechtspraak voor de onderzaten van hertog (Filips) in Holland, Zeeland en Friesland., 1434 feb. 28; 988; 1 charter
      Gedrukt: Van Mieris, IV, 1029-1031.
      De tekst hersteld met inv.nr. 997.
    - Akte van bevestiging door hertog Filips van de bepaling door Rudolf van Diepholt, bisschop van Utrecht, van de geestelijke rechtspraak voor zijn onderzaten., 1434 feb. 28; 989; 1 charter
      Gedrukt: Muller, Rechtspraak, III, 144.
    - Akte van bevestiging door abdis en convent van Rijnsburg van de voorwaarden, waarop hertog Filips hen de begeving van de Gravenkapel aldaar heeft afgestaan., 1448 aug. 2; 990; 1 charter
      M. Hüffer, 'Bronnen voor de geschiedenis der abdij Rijnsburg', eerste deel, nr. 761.
      De tekst hersteld met inv.nr. 238 folio 53-54v.
    - Stukken inzake de aanstelling van een priester van het gilde van het Heilige Kruis of St. Salvator in de parochiekerk van Ouder-Amstel alias Ouderkerk., 1450; 991; 1 stuk
    - Akte van bevestiging door Aleid Willemsd., meesteres van het convent van St. Elisabeth van de derde orde te 's-Gravenhage, van de regels, gegeven door hertog Filips., 1456 apr. 22; 992; 1 charter
      De tekst hersteld met inv.nr. 238 folio 126-129v.
    - Akten van overeenkomst door hertog Filips met Rudolf van Diepholt, bisschop van Utrecht, afschrift, ongedateerd., 1434-1462; 993; 1 katern
      Deze katern is aan het eind onvolledig.
    - Akte van bevestiging door paus Leo X van de onderzaten van Karel V om niet in eerste aanleg buiten hun land gedaagd te mogen worden, afschrift van Alexander Madoets, officiaal van Kamerijk, 13 november 1515., 1515 juli 5; 994; 1 charter
    - Akte van bevestiging door paus Leo X van Karel V in de vervolging van geestelijken in diens gebied in wereldlijke zaken, afschrift van Alexander Madoets, officiaal van Kamerijk, 13 november 1515., 1515 juli 5; 995; 1 charter
      Gedrukt: Muller, Rechtspraak, III, 205.
    - Stukken inzake de geestelijke rechtspraak in Holland, afschrift, ongedateerd., 1323-1517; 997; 1 omslag
    - Instrument van Hendrik van Eyck, notaris, van de presentatie door keizer Karel V van Gijsbert Albertsz., keldermeester, als abt van het klooster St. Paulus te Utrecht aan (George van Egmond), bisschop van Utrecht., 1536 mrt. 4; 998; 1 charter
    - Instrument van Hendrik van Eyck, notaris, van de presentatie door keizer Karel V van Maria van Vronestein als abdis van het klooster Oudwijk te Utrecht aan (George) van Egmond, bisschop van Utrecht., 1536 aug. 3; 999; 1 charter
    - Instrument van Jan Gozewijnsz. van Amerongen en Jacob Stoop van Rotterdam, notarissen, van de presentatie door keizer Karel V van heer Albert van Egmond van Merenstein als commandeur van het Duitse huis na de dood van heer Wouter van Amstel van Mijnden., 1536 dec. 23; 1000; 1 charter
    - Akte, houdende bepaling door keizer Karel V in het geschil tussen stad en land van Utrecht van de geestelijke rechtspraak., 1539 aug. 28; 1001; 1 charter
    - Register van stukken en getuigenissen inzake de aanstelling van de proost van West-Friesland., ca.1550; 1002; 1 katern
- STUKKEN BETREFFENDE EIGENDOMMEN EN FINANCIËN, 4
  - Eigendommen, 4.1
    - Algemeen, 4.1.01
      - Akte van bevestiging door Gerard, graaf van Gulik, van de ontvangst van graaf Willem III van tweeduizend en honderd pond zwarten tournoois en duizend kleine florijnen met toezegging van teruggave van de akte van graaf Willem III, wanneer deze gevonden wordt., 1327 mrt. 19; 1003; 1 charter
        De tekst hersteld met inv.nr. 645 folio 9 nr. 38.
      - Akte van schuldbekentenis door hertog Albert van zeshonderd pond Dordrechts of groten Vlaams jaarlijks op de legschat van Mark- en Loogors en de tol te Woudrichem aan Engelbert, graaf van de Mark, zijn neef., 1368 apr. 8; 1004; 1 charter
      - Akte van kwijtschelding door burgemeesters, schepenen, raad en gemeente van Zierikzee van hun klachten tegen Gerard Dullaert, tolgaarder te Geervliet, en al hun aanspraken aan hertog Albert voor hun wandaden in de tol te Geervliet., 1377 juni 18; 1005; 1 charter
      - Akte van schuldbekentenis door Willem van Gulik, hertog van Gelre, van vierduizend Rijnse guldens geleend geld aan hertog Albert., 1392 apr. 7; 1006; 1 charter
        De tekst hersteld met inv.nr. 638 folio 5.
      - Akte, houdende getuigenis door Thomas Vindegoet, monnik van ter Doest, rentmeester van de hof Krabbendijke op Zuid-Beveland, van de omzetting van dienst aan hertog Albert en zijn gevolg in levering van driehonderd hoet haver jaarlijks te Delft., 1395 juni 24; 1007; 1 charter
      - Akte van kwijtschelding door Adolf, hertog van Berg, graaf van Ravensberg, van zijn recht op duizend oude schilden jaarlijks aan hertog Willem VI, zijn neef., 1416 apr. 7; 1008; 1 charter
      - Akte van bevestiging door Adolf, hertog van Berg, graaf van Ravensberg, van de ontvangst van de achterstal van duizend schilden jaarlijks, leengoed, van hertog Willem VI met toezegging om Willem van den Berg, graaf van Ravensberg, zijn broer, van diens aanspraken te doen afzien evenals Gerard van den Berg, domproost te Keulen, zijn broer., 1416 apr. 7; 1009; 1 charter
      - Akte van kwijtschelding door Willem, broeder te Egmond, heer van IJsselstein, van zijn akte inzake achthonderd kronen jaarlijks., 1431 jan. 19; 1010; 1 charter
        Gedrukt: Van Mieris, IV, 991.
      - Akte van bevestiging door schouten, burgemeesters, schepenen, raad en gezworenen van Haarlem, Delft, Leiden, Amsterdam, Gouda, Alkmaar, Hoorn, Rotterdam, Schoonhoven, Geertruidenberg, Heusden, Oudewater en baljuw, burgemeesters en raden van Middelburg, Zierikzee, Reimerswaal en Goes van de borgstelling door Haarlem, Delft, Leiden, Amsterdam en Gouda voor een jaarrente aan Jan van Egmond en Willem, diens broer, door hertog Willem VI., 1416 sep. 20; 1011; 1 charter
        Gedrukt: Van Mieris, IV, 389-390.
      - Stukken inzake de heergewaden in Holland., 1325-1448; 1012-1016; 5 charters
        - Akte van overdracht door broeder Gerard van Schoten, commandeur, en convent van St. Jan te Haarlem van de heergewaden van Holland aan hertog (Filips) in ruil voor tienden te Velsen en de begeving van kerk en kosterij van Beverwijk, met retroacta, 1325-1392, 1448 mei 26, 1012
          De retroacta zijn beschreven in de inv.nrs. 1013-1016.
        - Akte van belening door graaf Willem III van Jacob, bisschop van Zuden, voor het klooster van St. Jan te Haarlem met de heergewaden van het land van Amstel en Woerden bij overdracht door Jean Chauffecire, 1325 feb. 28, 1013
          Van dit charter resteert slechts een fragment.
          De tekst met inv.nr. 398 folio 7v nr. 49.
        - Akte van toewijzing door graaf Willem III van de heergewaden van tien pond Hollands van zijn leenmannen aan (Jacob), bisschop van Zuden, 1325 mei 7, 1014
          De tekst hersteld met: GA. Haarlem, Kloosters, nr. 5 1 folio 8.
        - Akte van toewijzing door graaf Willem IV van de heergewaden van zijn leenmannen aan heer Maarten, commandeur van St. Jan te Haarlem, 1339 feb. 24; vidimus van Hugo Braam, deken van St. Marie te Utrecht, 21 november 1360, 1015
          De tekst hersteld met: GA. Haarlem, Kloosters, nr. 5 1 folio 8v.
        - Akte van bevestiging door hertog Albert van de heren van St. Jan in hun voorrechten, 1392 apr. 19; vidimus van schout, burgemeesters, schepenen en raad van Haarlem, 20 maart 1442, 1016
          De tekst hersteld met: GA. Haarlem, Kloosters, nr. 5 1 folio 9.
    - Noord-Holland, 4.1.02
      - Akte van toezegging door Katharina, vrouwe van Voorne en burggravin van Zeeland, aan graaf Floris V van de teruggave van het haar voor haar leven gegeven goed, wanneer zij hertrouwt., 1293 juli 8; 1017; 1 charter
        Gedrukt: Van den Bergh, OHZ., II, 851.
      - Akte van bevestiging door Simon Simonsz. en Herman Jansz., schepenen van Leiden, van de overdracht door Dirk van den Bossche van elf morgen land, genaamd Adegeest, in Voorschoten., 1396 jan. 26; 1018; 1 charter
      - Akte van overdracht door Gerard van Egmond, ridder, en Jan van Egmond, knaap, zijn zoon, van hun goed in het ambacht Voorhout en bij het huis Teilingen aan hertog (Willem VI) in ruil voor een tiende in Wateringen en een tiende in Monster, genaamd Oudenburger tiende., 1407 aug. 30; 1019; 1 charter
        De tekst hersteld met Archief van de Grafelijkheids Rekenkamer der Domeinen, rood, inv.nr. 2 folio 79v.
      - Akte van bevestiging door Gerard Dirksz., schout van Wateringen, en Jan die Asich Jansz., Bartholomeus Arnoutsz.., Jan Nikolaasz., Jan Jansz., Tideman Jansz., Hubert Jansz., Frank Jansz. en Dirk Bloem van de overdracht door Albert Jansz. in de vierschaar van twee morgen land in Wateringen aan hertog (Filips)., 1442 mei 7; 1020; 1 charter
    - Kennemerland, 4.1.03
      - Haarlem, 4.1.03.1
        Voor stukken afkomstig van de heren van Haarlem, zie: J.C. Kort, 'Het archief van de heren van Haarlem, 1254-1321', Den Haag 1976. Rijksarchieven in Holland. Inventaris reeks nr. 9.
        - Akte van bevestiging door Jan van Polanen, ridder, van het losrecht van graaf Willem III van heerlijkheid en goed van Brederode, dat hij in pand heeft van heer Hendrik, heer van Brederode en Isabella van Fontaines, diens vrouw, voor eenduizend tweehonderd pond Hollands en de rente, wanneer de echtelieden de heerlijkheid niet willen lossen., 1337 sep. 13; 1021; 1 charter
          Gedrukt: Van Mieris, II, 595.
        - Akte van overdracht door Walraven, heer van Brederode, en Willem van Brederode, heer van de Merwede en Stein, van het Oog, gelegen ten noorden van het Zijpe, aan Arnout, heer van Egmond en IJsselstein, ridder, hun neef, voor tweeduizend Franse schilden, eventueel te lossen door hertog Willem VI na vijf jaar., 1405 apr. 30; 1022; 1 charter
        - Akte van bevestiging door Hugo van Rietwijk en Jan Gaal, schepenen van Haarlem, van de overdracht door Dirk Hellebreker van huis en erf te Haarlem, afkomstig van Jan Vlaming, aan hertog Willem VI., 1414 feb. 16; 1023; 1 charter
        - Akte van bevestiging door Reinout, heer van Brederode, van hertog Filips in de lossing van de hoge heerlijkheid van Brederode en Voshol na vijfentwintig jaar met drieduizend klinkerts., 1453 juli 6; 1024; 1 charter
    - Zuid-Holland, 4.1.04
      - Akte van kwijtschelding door Dirk, heer van Wassenaar, van zijn aanspraken op de hulktol te Dordrecht, die hij van graaf Floris V in leen hield., 1289 mrt. 1; 1025; 1 charter
        Gedrukt: Kruisheer, OHZ., IV, 2371.
      - Akte van bevestiging door Hendrik die Vrieze, Jan ver Diedwienz., Heineman Suys, Jan Malegijs, Jacob heer Giben zwager en Jacob die Kegelare, schepenen van Dordrecht, van de kwijtschelding door Willem Duking en Jan die Vrieze heer Gise Dukingsz. van de gruit te Dordrecht aan graaf Floris V., 1295 jan. 20; 1026; 1 charter
        Gedrukt: Van den Bergh, OHZ., II, 898.
      - Akte van bevestiging door Jan, heer van Arkel, ridder, van graaf Willem III in de begeving van de parochiekerk van Ammers, daar de bewoners voorheen vielen onder de tot zijn begeving staande kerk van 's-Heeraartsberg., 1331 juli 22; 1027; 1 charter
        Gedrukt: Van Mieris, II, 520.
      - Mandaat door hertog Albert aan de stad Dordrecht, Herman Vink, rentmeester, en Tielman Oom, baljuw van Zuid-Holland, om tot een bedrag van tienduizend schilden moeren te verkopen, gecancelleerd., 1359 mrt. 18; 1028; 1 charter
      - Akte van kwijtschelding door Reinout van Born, heer van Dalenbroek, van zijn deel in de erfenis van (Machteld), vrouwe van Voorne, aan hertog Albert., 1372 sep. 30; 1029; 1 charter
        Gedrukt: Van Mieris, III, 265 noot.
      - Voorne, 4.1.04.1
        Voor stukken, afkomstig van de heren van Voorne. Zie: J.C. Kort, 'Het archief van de heren van Voorne, burggraven van Zeeland, 1272-1371'. Den Haag 1972. Het stuk dat aldaar (p. 125 nr. 245) als verloren wordt opgegeven, is inmiddels gevonden in het museum Meermanno-Westreenianum.
        - Akte van bevestiging door Hendrik van Dinslaken Frederiksz., Everdei heer Everdeisz. en Wouter Sasse Gijsbertsz., schepenen van Dordrecht, van de vestiging van negentien pond drie s. vier d. op het huis van wijlen Jan van Capelle, genaamd de Munt, voor Willem heer Rembout Sivertsz., Met akte van bevestiging door Gerard van den Steenhuse Jansz., Hendrik van Dinslaken Frederiksz. en Hendrik Sasse Gijsbertsz., schepenen van Dordrecht, van de getuigenis door heer Hendrik van Breda, priester, dat hij nog slechts acht s. vier d. ontvangen heeft.; 1375 april 3,; 1375 juni 20; 1030.1-1030.2; 2 charters
          Waren getransfigeerd, maar zijn losgeraakt.
          - Charter, 1375 april 3, 1030.1
          - Charter, 1375 juni 20, 1030.2
      - Blois, 4.1.04.2
        Voor stukken afkomstig van de graven van Blois, zie: A.A.M. Schmidt Ernsthausen, 'Het archief van de graven van Blois, 1304-1397', Den Haag 1982. Rijksarchief in Zuid-Holland. Inventaris reeks nr. 26.
      - Arkel, 4.1.04.3
        Stukken afkomstig van de heren van Arkel zijn niet naar het archief van de graven van Holland overgebracht.
        - Akte van bevestiging door Frederik die Bon(t) en Zeger Dirksz., schepenen van Gorinchem, van de overdracht door Pieter Nikolaasz. van een tijnsvrije hofstede, gelegen aan de Langedijk bij de stadsmuur, aan Reinout Sarisz., rentmeester van Arkel, voor hertog (Jan) van Beieren., 1423 mei 19; 1031; 1 charter
        - Akte van bevestiging door Rutger van der Haar en Herman Gerardsz., schepenen van Gorinchem, van de overdracht door Floris Tielmansz. van zijn deel in een hofstede aan de Krijtstraat aan ---, Met bevestiging door dezelfden van de overdracht door Dirk van Baert van de hofstede aan de Krijtstraat aan Reinout Sarisz., rentmeester van Arkel, voor hertog (Jan) van Beieren.; 1423 aug.; 1423 aug. 10; 1032; 2 charters
          Van een charter is slechts de helft bewaard.
        - Akte van bevestiging door Jan van der Werf en Zeger Dirksz., schepenen van Gorinchem, van de overdracht door Jan Jansz. en Jan de Raede Bruizersz. van een tijnsvrije hofstede, gelegen aan de Langedijk bij de stadsmuur, aan Reinout Sarisz., rentmeester van Arkel, voor hertog (Jan) van Beieren., 1423 sep. 25; 1033; 1 charter
        - Akte van schadeloosstelling door Jacob, heer van Gaasbeek, Putten en Strijen, van hertog (Filips) van diens bevestiging van zijn verkoop van de uitgors Middelharnis aan abt en convent van St. Michiel te Antwerpen, prior en convent van het opperste kartuizerklooster in Savoye, Pieter Pot, Poppe Haymansz. en Jan Willemsz. c.s.., 1436 aug. 18; 1034; 1 charter
        - Akte van overdracht door Jacob, heer van Gaasbeek, Abcoude, Putten en Strijen, van de heerlijkheden Putten en Strijen aan hertog Filips., 1456 juni 28; 1035; 1 charter
        - Akte van bevestiging door Jacob, heer van Gaasbeek en Abcoude, van de voorwaarden van de verkoop van de heerlijkheden Putten en Strijen aan hertog Filips., 1456 juni 30; 1036; 1 charter
      - Putten en Strijen, 4.1.04.4
        Voor stukken, afkomstig van de heren van Putten en Strijen, zie: Algemeen Rijksarchief, 'Het archief van de heren van Putten en Strijen, 1235-1459'.
        - Akte van bevestiging door Jan Albertsz. alias van Egmond, deken, en kapittel van de Grote kerk te Dordrecht van hertog Filips in de begeving van een zevende kanonikaat in hun kerk, daar hij de Nieuwe Kerk te Dordrecht bij de hunne heeft geïncorporeerd op hun klachten over overstromingen en de recente brand., 1459 juli 28; 1037; 1 charter
    - Zeeland, 4.1.05
      - Akte van kwijtschelding door Gerard, heer van Voorne, burggraaf van Zeeland, en Albert, zijn zoon, van hun rechten op het burggraafschap van Zeeland met toebehoren en hun aanspraken op het goed van Teilingen., 1328 nov. 28; 1038; 1 charter
        Gedrukt: Devillers, Monuments, 225.
      - Zeeland beoosten Schelde, 4.1.05.1
        - Akte van overdracht door Willem en Hendrik Gotenz. van hun eigendom in Schakerloo behalve hun woningen met toebehoren aan graaf Floris IV voor vierhonderdtachtig pond Vlaams., 1229 mrt. 22; 1039; 1 charter
          Gedrukt: Kruisheer, OHZ., II, 482.
        - Akte van bevestiging door graaf Floris IV van de verpachting door de kerk van St. Oedenrode van hun land in Schakerloo aan de graaf voor vier pond Vlaams jaarlijks., 1230 mei 2; 1040; 1 charter
          Gedrukt: Kruisheer, OHZ., II, 503; Kruisheer, 114.
        - Brief van Pieter Nobel en zijn broer, zoons van heer Nikolaas, aan graaf Floris V inzake de overdracht van haven, dorp en land in Klaaskinderen Nieuwland., 1285 jan. 14; 1041; 1 charter
          Gedrukt: Kruisheer, OHZ., IV, 2253.
        - Akte van overdracht door Jan van Renesse, ridder, van honderd gemeten ambacht in Brijdorpe, door hem gekocht van Costijn Jansz., aan graaf Floris V., 1286 apr. 7; 1042; 1 charter
          Gedrukt: Kruisheer, OHZ., IV, 2257.
        - Akte van toezegging door Jan van Renesse, ridder, aan graaf Floris V van teruggave van het hem gegeven goed in Brijdorpe op diens verzoek., 1292 feb. 11; 1043; 1 charter
          Gedrukt: Van den Bergh, OHZ., II, 809.
        - Akte van kwijtschelding door Arnout van Halebeke van zijn derde deel in de legschat van Meenreweide., 1298 juni 30; 1044; 1 charter
          J. de Fremery, 'Oorkondenboek van Holland en Zeeland tot het einde van het Hollandsche huis. Supplement', nr. 232.
        - Akte van kwijtschelding door Arnout van Halebeke van zijn aanspraken op Meenreweide aan graaf Willem III voor zevenhonderdvijftig pond tournoois., 1309 aug. 8; 1045; 1 charter
      - Zeeland bewesten Schelde, 4.1.05.2